臺灣新北地方法院板橋簡易庭民事簡易判決
109年度板簡字第2827號
原      告  新光行銷股份有限公司

法定代理人  李明新  
訴訟代理人  張涵瑜  
            黃良俊  
            鄭穎聰  
被      告  江欣琴  
            江穆淇  
兼前二人共同
訴訟代理人  魏江山  
上列當事人間請求塗銷分割繼承登記等事件，本院於民國110年1
1月25日言詞辯論終結，判決如下：
    主      文
被告江欣琴、江穆淇、魏江山就如附表所示不動產於民國一百零
一年十二月七日所為遺產分割協議之債權行為，及於民國一百零
一年十二月十四日所為分割繼承登記之物權行為，均應予撤銷。
被告江穆淇應將如附表所示不動產於民國一百零一年十二月十四
日所為分割繼承登記予以塗銷，並回復登記為被告全體公同共有
。
訴訟費用由被告連帶負擔。
    事實及理由
一、原告主張：原告對被告江欣琴取得臺灣高雄地方法院核發之
    96年度執字第66210號債權憑證（下稱系爭債權憑證）在案
    ，被告江欣琴尚積欠原告債務新臺幣（下同）303,308元，
    及其中244,288元自民國95年10月14日起至清償日止，按年
    息百分之19.71計算之利息未清償。嗣訴外人即被繼承人魏
    鈴珠於101年間死亡，遺有如附表所示之不動產（下稱系爭
    不動產），被告江欣琴未向法院為拋棄繼承之意思表示，原
    應與其他繼承人按各人之應繼分繼承財產，被告江欣琴明知
    仍積欠上開債務，因恐後遭原告追償，竟與其他繼承人即被
    告江穆淇、魏江山協議由被告江穆淇繼承系爭不動產，並辦
    理分割繼承登記，此無償贈與行為，有害原告對被告江欣琴
    債權之實現。為此，爰依民法第244條第1項、第4項之規定
    請求撤銷被告間所為遺產分割協議之債權行為及分割繼承登
    記之物權行為，暨塗銷分割繼承登記等語。並聲明：如主文
    第1、2項所示。
二、被告則以：當初之所以這樣分割，並不是為了侵害原告債權
    ，因為當時根本不知道被告江欣琴有積欠債務，被告等願意
    將地下室回復登記在被繼承人名下，再重新製作一份遺產分
    割協議，過戶到被告江欣琴名下，讓原告去執行債務。　
三、原告主張之事實，業據提出系爭不動產之土地、建物登記謄
    本暨異動清冊、系爭債權憑證、司法院家事事件公告查詢結
    果、戶籍謄本暨繼承系統表為證，且有系爭不動產之土地、
    建物登記第一類謄本附卷可考，核認屬實，又被告就原告之
    主張並不爭執，是依本院調查證據之結果，堪認原告之主張
    為真正。
四、綜上所述，原告依民法第244條第1項、第4項之規定，請求
    撤銷被告就系爭不動產所為遺產分割協議之債權行為及分割
    繼承登記之物權行為，併請求被告江穆淇塗銷系爭不動產之
    分割繼承登記及回復登記為被告全體公同共有，為有理由，
    應予准許。
五、訴訟費用負擔之依據：民事訴訟法第78條、第85條第2項。
中　　華　　民　　國　　110 　年　　12　　月　　16　　日
                  臺灣新北地方法院板橋簡易庭
                        法  官  陳怡親
以上為正本係照原本作成。
如不服本判決，應於送達後20日內，向本院提出上訴狀並表明上
訴理由，如於本判決宣示後送達前提起上訴者，應於判決送達後
20日內補提上訴理由書（須附繕本）。
中　　華　　民　　國　　110 　年　　12　　月　　16　　日
                            書記官  劉芷寧
附表：
編號 種類 項目 權利範圍/數量 1 土地 新北市○○區○○段000地號土地 16/10000 2 建物 新北市○○區○○段0000○號 建物門牌：新北市○○區○○路0段0號地下1樓57號。 1/1 3 建物 新北市○○區○○段0000○號 建物門牌：新北市○○區○○路0段0號地下1樓61號。 1/1